臺北高等行政法院判決　　　　　　　　　　　　　　九十三年度簡字第一二二一號
　　原　　　告　甲○○
　　被　　　告　勞工保險局
　　代　表　人　乙○總經理）.
　　訴訟代理人　戊○○
　　　　　　　　丙○○
　　　　　　　　丁○○
右當事人間因勞保事件，原告不服行政院勞工委員會中華民國九十二年十月二十四日
勞訴字第０九二００四七四六四號訴願決定，提起行政訴訟。本院判決如左：
　　主  文
原告之訴駁回。
訴訟費用由原告負擔。
　　事  實  及  理  由
一、事實概要：原告即被保險人甲○○以其於九十一年七月十七日在上班中外出採購
    果物途中車禍，致受「右脛骨高原開放性骨折併左手第四指截肢傷」入住高雄醫
    學大學附設中和紀念醫院 (下稱高醫中和醫院)，而檢據申請職災醫療給付及職
    業傷病給付。案經被告審查，以原告所患並非所稱於上班中外出採購果物途中車
    禍受傷所致，不得視為職業傷害，乃以九十二年四月二日保給醫字第０九二六０
    一六一七六０號函核定所請職業災害醫療給付不予給付，並所請職業傷病給付改
    按普通傷害辦理。原告不服，向勞工保險監理委員會申請審議，經該會審定申請
    審議駁回後，提起訴願亦經決定駁回，遂提起本件行政訴訟。
二、本件原告起訴時，被告之代表人為廖碧英，嗣於訴訟中先後變更為蔡吉安、乙○
    ，茲據新任代表人具狀聲明承受訴訟，核無不合，應予准許。又原告因不服被告
    否准原告其申請職業災害醫療給付新台幣 (下同)九千七百九十九元及職業傷害
    給付八百九十六元，而提起行政訴訟，依行政訴訟法第二百二十九條第一項第三
    款及第二項之規定，應適用簡易訴訟程序，爰不經言詞辯論，逕行判決，均合先
    敘明。
三、原告起訴意旨略以：被告於原告請領職業災害醫療給付期間派員訪查時，原告已
    明確告知其工作時間，雇主吳麗霜只是ＫＴＶ掛名之負責人，店內經營全由其弟
    吳禎祥負責，吳禎祥亦出具證明書，為何被告訪查時，僅採信雇主吳麗霜之說詞
    ，而任憑原告向其提出各項證明都不予採信等語。
四、經查：
    (一)按「被保險人因遭遇普通傷害或普通疾病住院診療，不能工作，以致未能取得
      原有薪資，正在治療中，自不能工作之第四日起，發給普通傷害補助費或普通
      疾病補助費。」「被保險人因執行職務而致傷害或職業病不能工作，以致未能
      取得原有薪資，正在治療中者，自不能工作之第四日起，發給職業傷害補償補
      或職業病補償費。…前項因執行職務而致傷病之審查準則，由中央主管機關定
      之。」「普通傷害補助費及普通疾病補助費，均按被保險人平均月投保薪資半
      數發給，每半個月給付一次，以六個月為限。但傷病事故前參加保險之年資合
      計已滿一年者，增加給付六個月。」「被保險人合於左列規定之一，經保險人
      自設或特約醫療院、所診斷必須住院治療者，由其投保單位申請住院診療。但
      緊急傷病，須直接住院診療者，不在此限。一因職業傷害者。…三因普通傷害
      者。」「本條例…第三十九條至第五十二條有關…普通事故保險醫療給付部分
      ，於全民健康保險施行後，停止適用。」勞工保險條例第三十三條、第三十四
      條、第三十五條、第四十二條及第七十六條之一分別定有明文。又「被保險人
      因執行職務而致傷病之審查，除法令另有規定外，依本準則辦理。」「被保險
      人因執行職務而致傷害者，為職業傷害。」亦為勞工保險被保險人因執行職務
      而致傷病審查準則第二條、第三條第一項所明定。
    (二)次按，當事人主張有利於己之事實者，就其事實有舉證之責任，民事訴訟法第
      二百七十七條前段定有明文，依行政訴訟法第一百三十六條之規定，上開規定
      為行政訴訟程序所準用。又按人民提起課予義務訴訟請求行政機關作成授益行
      政處分，係在增加自己之權利，依上開規定，自應就權利發生實體上規定要件
      最低度事實負舉證責任，本件原告主張其因執行職務致受傷而住院治療之事實
      ，自應負舉證責任。
    (三)查本件原告以其於九十一年七月十七日在上班中外出採購果物途中車禍受傷，
      入住高醫中和醫院治療，而檢據申請職災醫療給付及職業傷病給付。嗣原告於
      被告派員訪查時，陳稱：其事故當日係臨時受僱於吳麗霜經營之ＫＴＶ，擔任
      廚師兼採買工作，事故當日早上約四時三十分自高雄果菜市場採購果物後，於
      返回工作場所途中發生車禍等語，惟經被告派員訪查其雇主吳麗霜陳稱：「吾
      當時在高市○○○路地下室經營紅狐理ＫＴＶ，經營時間自下午八時至翌日凌
      晨五時，因欠廚師而臨時請甲○○幫忙，九十一年七月十六日下午八時到班，
      其於翌日凌晨四時下班後自騎機車在高雄市區發生車禍，事故原因不詳，並無
      授意其至果菜市場採購果物，其這點所言不實。該ＫＴＶ吾已未經營。」等情
      ，有前開職災住院申請書、職業傷病給付申請書、原告九十一年十二月二十五
      日訪問紀錄及其雇主吳麗霜簽名確認之九十二年三月十四日訪問紀錄附原處分
      卷可稽。故被告依上開證據，審認原告此次住院並非其所稱係執行職務外出採
      購果物途中車禍所致，不得視為職業傷害，乃核定所請職業災害醫療給付不予
      給付，並所請職業傷病給付改按普通傷害辦理，揆諸前揭規定，於法並無不合
      。至原告雖提出其雇主吳麗霜之弟吳禎祥出具之證明書為憑，主張：吳麗霜只
      是紅狐狸ＫＴＶ掛名之負責人，店內經營全由吳禎祥負責，其確於上班時間因
      出外採購途中受傷云云。惟查，原告所提吳禎祥出具之證明書記載：「茲證明
      甲○○係由本人推薦與紅狐狸ＫＴＶ承攬廚房工作，確實無誤」等語，僅足證
      明原告確有受僱於紅狐狸ＫＴＶ擔任廚房職務，尚不足以證明其係因執行職務
      外出採購果物途中車禍受傷而住院治療，原告既未聲請訊問證人以為證據，自
      難僅依前開證明書，遽認原告係於上班時間外出採購果物而受傷住院等情屬實
      ，則本件所生事實不明之不利益，自應歸屬於應負舉證責任之原告。
五、從而，被告以原告此次因車禍受傷住院治療，無法證明係執行職務所致，不得視
    為職業傷害，而核定所請職業災害醫療給付不予給付，並所請職業傷病給付改按
    普通傷害辦理，並無違誤，審議審定、訴願決定遞予維持，俱無不合，原告仍執
    前詞，訴請撤銷，並請求被告應再核給職業災害醫療給付九千七百九十九元及職
    業傷害給付八百九十六元，均無理由，應予駁回。
據上論結，本件原告之訴為無理由，爰依行政訴訟法第九十八條第三項前段，判決如
主文。
中　　　華　　　民　　　國　　九十三　　年　　 十二 　　月　　　八　　　日
                        臺 北 高 等 行 政 法 院   第 一 庭
                                                    法  官　蕭惠芳
右為正本係照原本作成。
本件以訴訟事件所涉及之法律見解具有原則性者為限，始得於本判決送達後二十日內
向本院提出上訴狀並表明上訴理由，如已於本判決宣示後送達前提起上訴者，應於判
決送達後二十日內補具上訴理由（均按他造人數附繕本），且經最高行政法院許可後
方得上訴。
中　　　華　　　民　　　國　　九十三　　年　　 十二 　　月　　　八　　　日
            　　　　　　　　　　　　　　    　      書記官  李淑貞
